【裁判字號】    98,審訴,3910
【裁判日期】    981210
【裁判案由】    毒品危害防制條例
【裁判全文】
臺灣高雄地方法院刑事判決            98年度審訴字第3910號
公  訴  人  臺灣高雄地方法院檢察署檢察官
被      告  甲○○
上列被告因毒品危害防制條例案件，經檢察官提起公訴（98年度
毒偵字第4913號），嗣於本院準備程序中，被告就被訴事實為有
罪之陳述，經本院告知簡式審判程序之旨，並聽取被告與公訴人
之意見後，合議庭裁定由受命法官獨任進行簡式審判程序，判決
如下：
    主  文
甲○○施用第一級毒品，累犯，處有期徒刑拾壹月。扣案含有第
一級毒品海洛因及第二級毒品甲基安非他命之混合粉末壹包（含
包裝袋，檢驗後淨重零點壹零玖公克）沒收銷燬之，注射針筒壹
支沒收。
    事  實
一、甲○○曾於民國88年間因施用毒品案件，經本院以88年度毒
    聲字第8785號裁定送觀察、勒戒後，認有繼續施用毒品傾向
    ，再經本院以88年度毒聲字第9488號裁定令入戒治處所施以
    強制戒治，復經本院以89年度毒聲字第3541號裁定停止戒治
    ，所餘戒治期間付保護管束，後經本院以89年度毒聲字第87
    98號裁定撤銷停止戒治，於90年6 月27日執行完畢。於前開
    戒治執行完畢釋放後5 年內，復於93年間因施用毒品案件，
    經最高法院以93年度台上字第6920號判決，判處有期徒刑8
    月確定。另於93年間因公共危險案件，經本院以94年度交簡
    上字第15號判處有期徒刑4 月確定。上開各罪，經本院以94
    年度聲字第1327號裁定為應執行有期徒刑10月確定，於94年
    12月4 日執行完畢。復基於施用第一級毒品海洛因、第二級
    毒品甲基安非他命之犯意，於98年7 月24日某時，高雄縣鳥
    松鄉○○巷○○道路旁，以針筒注射方式，同時施用第一級
    毒品海洛因及第二級毒品甲基安非他命1 次。嗣經警於98年
    7 月25日14時許，在高雄縣鳥松鄉○○巷○○道路旁查獲，
    並扣得含有海洛因及甲基安非他命之白色粉末1 包（檢驗前
    淨重0.119 公克、檢驗後淨重0.109 公克）及其所有之注射
    針筒1 支。
二、案經高雄市政府警察局小港分局報請臺灣高雄地方法院檢察
    署檢察官偵查起訴。
    理  由
一、本件被告甲○○所犯係死刑、無期徒刑、最輕本刑為3 年以
    上有期徒刑以外之罪，其於準備程序中就被訴事實為有罪之
    陳述，經本院告知簡式審判程序之旨，並聽取公訴人及被告
    意見後，合議庭裁定由受命法官獨任進行簡式審判程序，合
    先敘明。
二、訊據被告對於上揭時、地，同時施用第一級毒品海洛因、第
    二級毒品甲基安非他命之事實，坦承不諱，而被告為警查獲
    所採之尿液檢體，經送高雄市立凱旋醫院以酵素免疫分析法
    及氣相層析質譜檢驗結果，呈現可待因、嗎啡、安非他命、
    甲基安非他命陽性反應，此有高雄市立凱旋醫院98年8 月12
    日A00000000 號濫用藥物尿液檢驗報告暨高雄市政府警察局
    小港分局毒品案嫌疑人尿液代碼與姓名對照表各1 份在卷可
    稽，又扣案之白色粉末1 包，經送檢驗結果，確係含有第一
    級毒品海洛因及第二級毒品甲基安非他命之混合粉末，亦有
    高雄市立凱旋醫院98年8 月24日高市凱醫驗字第10901 號濫
    用藥物成品檢驗鑑定書1 份在卷可憑。足徵被告之任意性自
    白核與事實相符，應堪信為真實，可採為本件論罪科刑之依
    據。是本件事證明確，被告施用第一、二級毒品犯行，洵堪
    認定，應予依法論科。
三、按海洛因、甲基安非他命為毒品危害防制條例第2 條第2 項
    第1 款、第2 款所稱之第一級毒品、第二級毒品，不得施用
    、持有。次按觀察、勒戒或強制戒治執行完畢釋放後，5 年
    內再犯第10條之罪者，應依一般刑事訴訟程序予以起訴論罪
    科刑，此觀諸毒品危害防制條例第20條、第23條第2 項規定
    自明。被告曾於88年間因施用毒品案件，經本院以88年度毒
    聲字第8785號裁定送觀察、勒戒後，認有繼續施用毒品傾向
    ，再經本院以88年度毒聲字第9488號裁定令入戒治處所施以
    強制戒治，復經本院以89年度毒聲字第3541號裁定停止戒治
    ，所餘戒治期間付保護管束，後經本院以89年度毒聲字第87
    98號裁定撤銷停止戒治，於90年6 月27日執行完畢。於前開
    戒治執行完畢釋放後5 年內，復於93年間因施用毒品案件，
    經最高法院以93年度台上字第6920號判決，判處有期徒刑8
    月確定，有臺灣高等法院被告前案紀錄表1 份在卷可參，復
    於98年7 月24日某時，同時施用第一級毒品海洛因、第二級
    毒品甲基安非他命1 次，則公訴人予以起訴，尚無不合，本
    院自得依法論科。
四、核被告所為，係犯毒品危害防制條例第10條第1 項、第2 項
    之施用第一級毒品、施用第二級毒品罪。被告以一施用毒品
    行為，同時施用第一級及第二級毒品，係想像競合犯，應從
    一重之施用第一級毒品罪論處。被告持有第一級毒品、第二
    級毒品後進而施用，其持有之低度行為應為施用之高度行為
    所吸收，故不另論其持有毒品罪。被告有事實欄所載之前案
    紀錄，甫於94年12月4 日執行完畢，有卷附臺灣高等法院被
    告前案紀錄表可按，其受有期徒刑執行完畢，5 年以內故意
    再犯有期徒刑以上之罪，為累犯，應加重其刑。本院審酌被
    告前因施用毒品案件，經勒戒、觀察及強制戒治程序，由檢
    察官不起訴處分後，仍不知悛悔，再次施用毒品自戕其身，
    顯然缺乏戒絕毒品之決心，且被告前有毒品之前科紀錄，素
    行不良，惟念及被告坦承施用第一級毒品之事實，且其行為
    尚未害及他人，並斟酌被告之犯罪動機、手段以及被告之智
    識程度，及檢察官求處有期徒刑1 年，尚嫌略重等一切情狀
    ，量處如主文所示之刑。另扣案之白色粉末1 包，經送檢驗
    結果係第一級毒品海洛因、第二級毒品甲基安非他命之混合
    粉末一情，已如上述，應依毒品危害防制條例第18條第1 項
    前段規定宣告沒收銷燬之，至上開第一級毒品海洛因、第二
    級毒品甲基安非他命之包裝袋包覆毒品，其上顯留有該毒品
    之殘渣，衡情自難與之剝離，亦應整體視之為毒品，連同該
    包裝併予宣告沒收銷燬之；此外，鑑驗耗用之海洛因、甲基
    安非他命既已滅失，自無庸宣告沒收銷燬之。另扣案注射針
    筒1 支，係被告所有，且均係注射海洛因毒品所用之物，業
    據被告供承在卷，依刑法第38條第1 項第2 款規定應予宣告
    沒收。
據上論斷，應依刑事訴訟法第273 條之1 第1 項、第284 條之1
、第299 條第1 項前段，毒品危害防制條例第10條第1 項、第2
項、第18條第1 項前段，刑法第11條、第47條第1 項、第38條第
1 項第2 款、第55條，判決如主文。
本案經檢察官杜妍慧到庭執行職務。
中    華    民    國    98    年    12    月    10    日
                  刑事第十庭  法  官  曾子珍
以上正本證明與原本無異。
如不服本判決，應於收受送達後10日內向本院提出上訴書狀。
中    華    民    國    98    年    12    月    10    日
                              書記官  李承悌
附錄本判決論罪科刑法條全文：
毒品危害防制條例第10條
施用第一級毒品者，處6月以上5年以下有期徒刑。
施用第二級毒品者，處3年以下有期徒刑。


司法院資訊處製作；財團法人民間司法改革基金會備份。
